臺灣新竹地方法院刑事判決
110年度訴字第362號
公  訴  人  臺灣新竹地方檢察署檢察官
被      告  林得勝



指定辯護人  本院公設辯護人周凱珍  
上列被告因違反毒品危害防制條例案件，經檢察官提起公訴（11
0年度偵字第2645號），本院判決如下︰
    主  文
甲○○共同販賣第二級毒品未遂，處有期徒刑貳年陸月。
扣案如附表編號1所示之物沒收銷燬之。
    事  實
一、甲○○、乙○○（業據本院判決有期徒刑2年7月）均明知甲基安
    非他命係毒品危害防制條例第2條第2項第2款所列管之第二
    級毒品，未經許可不得販賣、持有，竟共同基於販賣第二級
    毒品甲基安非他命以牟利之犯意聯絡，由甲○○提供乙○○第二
    級毒品甲基安非他命貨源，再由乙○○以其所有之門號000000
    0000號SIM卡暨手機（下稱0903門號），於民國110年2月間
    某日，以「執想長長久久，波波回報區」等暱稱，刊登內容
    為「新竹優質糖售 私」等毒品交易廣告，藉此方式招攬顧
    客。適有警員見上開毒品交易廣告，遂佯裝買家並與乙○○聯
    繫，雙方並約定於同年月18日晚上8時24分許，在新竹市榮
    民之家附近，以新臺幣（下同）7,000元交易第二級毒品甲
    基安非他命2小包。嗣乙○○見談成交易，再於同日晚上10時1
    5分許，改與員警約至甲○○位於新竹市○區○○路000號住處交
    易毒品，乙○○將放置在該處電燈座內之甲基安非他命2包交
    付予員警，警員則將7,000元交予乙○○，乙○○隨即轉交給在
    場之甲○○後，為警當場表明身分逮捕而未遂，並扣得附表所
    示之物（7000元現金甲○○已交還警察）。
二、案經新北市政府警察局新莊分局報請臺灣新竹地方檢察署  
    檢察官偵查起訴。
    理  由
壹、程序方面
一、按被告之自白，非出於強暴、脅迫、利誘、詐欺、疲勞訊問
    、違法羈押或其他不正之方法，且與事實相符者，得為證據
    ，刑事訴訟法第156 條第1 項定有明文。查被告甲○○歷次就
    己身被訴犯罪事實所為之自白陳述，查無出於不正方法之情
    ，其自白既出於任意性，且與事實相符，自得作為證據。
二、本判決所引用之證據資料（詳後引用之各項證據），其中係
    屬傳聞證據部分，縱無刑事訴訟法第159 條之1 至第159 條
    之4 或其他規定之傳聞例外情形，因檢察官、被告甲○○及辯
    護人均已同意做為證據使用（見本院卷第86頁），且本院審
    酌卷內並無事證顯示各該陳述做成時、地與周遭環境，有何
    致令陳述內容虛偽、偏頗之狀況後，也認為適當，依照刑事
    訴訟法第159 條之5 第1 項，應認有證據能力。
三、另本院以下所引用之非供述證據，均與本件事實具有自然關
    聯性，且核屬書證、物證性質，又查無事證足認有違背法定
    程序或經偽造、變造所取得等證據排除之情事，復經本院依
    刑事訴訟法第164 條、第165 條踐行物證及書證之調查程序
    ，況公訴人、被告甲○○及辯護人對此部分之證據能力亦均不
    爭執，是堪認均具有證據能力。
貳、實體方面─事實認定
一、訊據被告甲○○對於事實欄一所指與同案被告乙○○共同販賣第
    二級毒品未遂之犯行於偵查、本院準備程序及審理程序中均
    坦承不諱，並有同案被告乙○○於偵訊、本院準備程序及審理
    程序中之陳述可佐（見偵卷第11-15頁背面、84-85頁背面、
    96-97頁背面；本院卷第85、118、121-122頁），復有被告
    乙○○0903門號LINE BAND、LINE對話截圖（見偵卷第43-48頁
    ）、新莊分局福營派出所LINE BAND、LINE語音對話譯文（
    見偵卷第36-38頁）、新北市政府警察局新莊分局福營派出
    所現場交易錄音譯文（見偵卷第39-40頁背面）、新北市政
    府警察局新莊分局警員何柏林製作之職務報告（見偵卷第35
    -35頁背面）、交易現場照片（見偵卷第42-42頁背面）、臺
    灣尖端先進生技醫藥股份有限公司毒品原物鑑定實驗室110
    年4月7日毒品證物鑑定分析報告附卷供參（見本院卷第53頁
    ），更有附表編號1-2所示之物扣押在案，足認被告甲○○之
    任意性自白均與事實相符，堪以採信。
二、按警方為求破案，佯裝購毒而與毒販聯繫，經毒販允諾，依
    約攜帶毒品交付予佯裝購毒之人，旋為埋伏員警當場查獲者
    ，於此誘捕偵查案件，販毒者雖有販毒之故意，且依約攜帶
    毒品前往交付，並已著手實施販毒之行為，然因係受警員引
    誘偽稱欲購買毒品，警員原無買受毒品之意思，其虛與買賣
    毒品，意在辦案，以求人贓俱獲，伺機逮捕，實際上不能真
    正完成買賣毒品之行為，而應僅論以販賣毒品未遂罪，最高
    法院93年度台上字第1159號判決足資參照，查被告甲○○負責
    提供毒品，並由同案被告乙○○與喬裝買家之員警聯繫，並談
    妥交易毒品內容及價金，為販賣構成要件行為之實行，待員
    警抵達約定交易地點，同案被告乙○○更交付由被告甲○○提供
    之甲基安非他命2包且收取價金 ，惟因員警並無買受毒品之
    真意，實際上不能真正完成交易，依照前開判決意旨，應認
    被告甲○○與同案被告乙○○已著手於販賣行為而未遂。 
三、綜上，本件事證明確，應依法論處。　　
參、實體方面─論罪科刑
一、核被告甲○○所為，係犯毒品危害防制條例第4 條第6 項、第
    2項之販賣第二級毒品未遂罪。被告甲○○與同案被告乙○○間
    具有犯意聯絡、行為分擔，應論共同正犯。 
二、被告甲○○已著手販賣第二級毒品犯行之實行，惟未得遂，應
    論以未遂犯，爰依刑法第25條第2 項規定，按既遂犯之刑度
    減輕其刑。被告甲○○迭於偵查中及本院審理中自白上開犯行
    ，應依毒品危害防制條例第17條第2 項規定，減輕其刑。被
    告甲○○有前揭減輕規定之適用，應依照刑法第70條規定遞減
    之。
三、按犯第四條至第八條、第十條或第十一條之罪，供出毒品來
    源，因而查獲其他正犯或共犯者，減輕或免除其刑，毒品危
    害防制條例第17條第1項定有明文。被告甲○○固於本院審理
    程序中表明願供出上游（見本院卷第294-295頁），惟被告
    甲○○尚未向偵查機關檢舉，當無前開規定所指「因而查獲其
    他正犯或共犯」之情，本院自無從依前開規定減輕或免除其
    刑。
四、復按刑法第59條規定犯罪之情狀顯可憫恕，認科以最低度刑
    仍嫌過重者，得酌量減輕其刑，此雖為法院依法得行使裁量
    事項，然非漫無限制，必須犯罪另有特殊原因、環境與情狀
    ，在客觀上足以引起一般人之同情，認為即予宣告法定低度
    刑期，猶嫌過重者，始有其適用。是以，為此項裁量減輕其
    刑時，必須就被告全部犯罪情狀予以審酌，在客觀上是否有
    足以引起社會上一般人之同情，而可憫恕情形，始謂適法，
    最高法院88年度台上字第6683號判決意旨可參。辯護人固認
    本件是同案被告乙○○自行在網路上刊登廣告，因警方聯絡才
    臨時決定詢問被告甲○○，被告甲○○因一時失慮、心生貪念且
    缺錢花用而犯案，請求依照刑法第59條酌減其刑，然被告甲
    ○○正值青壯，卻不思以正當途徑賺取金錢，甘願鋌而走險，
    所為漫延毒害，戕人身心，然同案被告乙○○於警詢中陳稱：
    我負責打廣告、招攬客人、跟客人進行毒品磋商、跟客人進
    行面交及收取現金，再將現金拿給我的上游甲○○，甲○○負責
    提供毒品、收錢等語（見偵卷第14頁背面），其於偵訊中又
    陳稱：我是昨天（即110年2月18日）決定要與甲○○配合一起
    賣毒品；我本來就有跟其他人配合，是昨天晚上7點多，喬
    裝買家的警察說要買，我才臨時跟甲○○配合；我們兩人決定
    1克賣3500元，沒有人先說要賣多少，因為這是一般行情價
    ，我們昨天說好是一人拆帳1500元，也就是賣2公克我們一
    人分1500元等語（見偵卷第84頁背面），核與被告甲○○於偵
    訊中自承：乙○○跑來找我，跟我說那邊有客戶要2包，剛好
    我要去上游那裡，所以順便幫他帶；我們有說過錢是一人一
    半等語（見偵卷第88頁背面-89頁）大抵相符，況同案被告
    乙○○亦先將價金交予被告甲○○收執，是同案被告乙○○屬起意
    販賣、積極尋找毒品來源之人，被告甲○○於本件犯罪過程中
    則是負責提供毒品、先行保管價金，並與同案被告乙○○獲得
    相同分潤，足見被告甲○○為本件犯罪參與核心，並非邊緣角
    色，再衡諸被告甲○○販賣毒品對社會秩序危害非輕，縱令因
    缺錢花用而鋌而走險，仍無以認定具特殊原因與環境，在客
    觀上足以引起一般人同情而顯然可憫，並無依照法定最低度
    刑期猶嫌過重而在客觀情狀可憫恕之處，是無適用刑法第59
    條酌減其刑之餘地。
五、爰審酌被告甲○○著手販賣第二級毒品未遂，不僅助長施用毒
    品之惡習，且危害國民身心健康及社會風氣，另對於治安亦
    有負面影響，所為誠屬不該。惟念及被告甲○○坦承犯行不諱
    ，態度尚佳，亦未能成功交易，尚未產生具體實害等犯罪情
    節，兼衡販賣毒品數量、價金、被告甲○○表示教育程度為國
    中畢業，已婚，有4名子女，3名為未成年，案發時從事二手
    買賣，與家人同住，經濟狀況勉持等一切情狀（見本院卷第
    294頁），量處如主文第1項所示之刑。
肆、沒收之說明
一、扣案如附表編號1之甲基安非他命2包 ，隨機抽驗1包，經鑑
    驗含有第二級毒品成分，有臺灣尖端先進生技醫藥股份有限
    公司毒品原物檢定實驗室毒品證物鑑定分析報告在卷可參（
    見本院卷第53頁），且為被告甲○○與同案被告乙○○共同販賣
    之第二級毒品，此情業據被告甲○○及同案被告乙○○供述明確
    （見偵卷第13-13頁背面、88頁背面），爰依毒品危害防制
    條例第18條第1項前段沒收銷燬之。而盛裝上開毒品之外包
    裝，以現今所採行之鑑驗方式，包裝袋仍會殘留微量毒品而
    無法將之完全析離，有法務部調查局調科壹字第0936239655
    50號函可資參佐，亦屬查獲之毒品，自應均宣告沒收之。至
    因鑑驗而用罄部分，業已滅失，爰不另宣告沒收，附此敘明
二、扣案附表編號2所示之物為被告乙○○所有，復為本件販賣毒
    品犯罪之用，業於同案被告乙○○之判決中諭知沒收，故不另
    為沒收之諭知。附表編號3所示之物，應為被告甲○○另案施
    用毒品案件之證據，此觀臺灣新竹地方檢察署檢察官110年
    度聲觀字第472號聲請書、新竹市政府受採集尿液檢體人姓
    名及檢體編號對照表（受檢人：甲○○，檢體編號D0000000）
    暨臺灣檢驗科技股份有限公司濫用藥物實驗室濫用藥物檢驗
    報告（報告編號UL/2021/00000000）在卷自明（見本院卷第
    320-327頁），故不為沒收之諭知。至其餘扣案物，綜觀本
    案卷證，查無與本案之關聯性，故不予宣告沒收。　
據上論斷，應依刑事訴訟法第299 條第1 項前段，判決如主文。
本案經檢察官周文如提起公訴，檢察官黃嘉慧到庭執行職務。　
中　　華　　民　　國　　111 　年　　1 　　月　　18 　日
                  刑事第六庭  審判長法　官　黃美盈
　　　　　　　　　                  法  官  蔡玉琪 
　　　　　　　　　                  法  官  林涵雯
以上正本證明與原本無異。
如不服本判決應於收受本判決後20日內向本院提出上訴書狀，上
訴書狀應敘述具體理由。上訴書狀未敘述上訴理由者，應於上訴
期間屆滿後20日內補提理由書狀於本院(均須按他造當事人之人
數附繕本 )「切勿逕送上級法院」。 
中　　華　　民　　國　　111 　年　　1 　　月　　18　　日
                                    書記官  林汶潔
附錄本案論罪科刑法條：
毒品危害防制條例第4條第6項
製造、運輸、販賣第一級毒品者，處死刑或無期徒刑；處無期徒
刑者，得併科新臺幣三千萬元以下罰金。
製造、運輸、販賣第二級毒品者，處無期徒刑或十年以上有期徒
刑，得併科新臺幣一千五百萬元以下罰金。
製造、運輸、販賣第三級毒品者，處七年以上有期徒刑，得併科
新臺幣一千萬元以下罰金。
製造、運輸、販賣第四級毒品者，處五年以上十二年以下有期徒
刑，得併科新臺幣五百萬元以下罰金。
製造、運輸、販賣專供製造或施用毒品之器具者，處一年以上七
年以下有期徒刑，得併科新臺幣一百五十萬元以下罰金。
前五項之未遂犯罰之。
附表：
編號 名稱 備註   1 甲基安非他命2包 （含包裝袋2只） 本件販賣所用。經抽樣1包鑑定後含有第二級毒品甲基安非他命成分（2包總毛重2.4公克。抽樣之1包毛重1.19公克、淨重0.9797公克、使用量0.008公克，剩餘淨重0.971公克，2包剩餘總毛重為2.392公克）（見本院卷第53頁）   2  門號0000000000號SIM卡暨iphone手機1支  乙○○所有   3 甲基安非他命1包 甲○○供自己施用   4 安非他命吸食器1組